【裁判字號】    97,台抗,343
【裁判日期】    970529
【裁判案由】    損害賠償聲請法官迴避
【裁判全文】
最高法院民事裁定              九十七年度台抗字第三四三號
抗  告  人  甲○○
上列抗告人因與相對人乙○○等間損害賠償事件聲請法官迴避，
對於中華民國九十七年三月十一日台灣高等法院台中分院裁定（
九十七年度聲字第二九號），提起抗告，本院裁定如下：
    主  文
抗告駁回。
抗告訴訟費用由抗告人負擔。
    理  由
本件抗告人依民事訴訟法第三十三條第一項第二款規定，向原法
院聲請林陳松法官迴避，原法院以：按民事訴訟法第三十三條第
一項第二款規定，法官有應自行迴避而不自行迴避以外之情形，
足認其執行職務有偏頗之虞，據而聲請法官迴避者，應以法官對
於訴訟標的有特別利害關係，或與當事人之一造有密切之交誼或
嫌怨，或基於其他情形客觀上足疑其為不公平之審判者為其原因
事實，若僅憑當事人之主觀臆測，或不滿意法官進行訴訟遲緩，
或認法官指揮訴訟欠當，則不得謂其有偏頗之虞。又法官參與別
一訴訟事件之裁判，於理由項下表示關於攻擊或防禦方法之意見
及法律上之意見，對於現尚繫屬之訴訟事件當事人一造，縱有不
利，亦不能認其執行職務有偏頗之虞。本件抗告人雖主張，抗告
人與其直系親屬邱林秀雲前曾在原法院另案涉訟，林陳松法官曾
參與原法院九十三年度重上更(一)字第一○號、九十七年度上易字
第一七號事件審理；古金男法官曾參與原法院九十三年度上易字
二四七號、九十四年度上易字第一二○號及九十七年度上易字第
一七號事件審理，林陳松法官與古金男法官在上開案件均判決抗
告人或其親人邱林秀雲敗訴，茲抗告人與相對人間原法院九十六
年度重訴字第二號請求損害賠償事件，亦由林陳松法官審理，因
林陳松法官對抗告人主觀上已存有定見，難期為公平審判，為免
影響抗告人之訴訟利益，聲請林陳松法官迴避云云。惟抗告人所
指情形，核係承辦法官於上開案件中，依調查證據之結果依自由
心證與論理法則，本於法律之確信所為之事實認定與法律上之判
斷，縱對抗告人或其親人不利，亦難認承辦法官執行職務將因此
有所偏頗，使人在客觀上足疑其為不公平之審判之情形等詞，因
而駁回抗告人之聲請，經核於法並無違背。抗告論旨，雖謂林陳
松法官執行職務偏頗、涉有瀆職行為、未盡其應盡責任及未依職
權調查事實真相云云，惟未舉證以其說，尚難採信。抗告人指摘
原裁定不當，求予廢棄，非有理由。
據上論結，本件抗告為無理由。依民事訴訟法第四百九十五條之
一第一項、第四百四十九條第一項、第九十五條、第七十八條，
裁定如主文。
中    華    民    國  九十七  年    五    月  二十九  日
                      最高法院民事第二庭
                          審判長法官  劉  福  聲
                                法官  阮  富  枝
                                法官  林  大  洋
                                法官  吳  謀  焰
                                法官  許  正  順
      本件正本證明與原本無異
                                      書  記  官
中    華    民    國  九十七  年    六    月    九    日
                                                Ａ


司法院資訊處製作；財團法人民間司法改革基金會備份。
